# 请教陈版同一控制下企业合的问题

提问人：1980ldy 时间：2010-12-21 16:56:04
1¥假设A公司下有B¥C两家子公司,C公司为以前年度以 110 万元从集团外购入的,购入时其可辨认净资产公允价值为 100 万元,账面价值为 90 万元.假设购入后C公司的所有者权益没有变化,本年初A公司以 130 万元的价格将C公司转让给B公司.假设购入后C公司的所有者权益也没有变动,我想问一下陈版我的年底抵销处理对不对. A公司出售时的会计处理: 借:银行存款 130 贷:长股 110 投资收益20 B公司购入时会计处理: 借:长投 100 万元(要按原A公司购入C公司时可辨认净资产公允价为基
础持 续计量的购入日C公司净资产价值,而不能直接用C公
司的账面价值) 资本公积 30 贷:银行存款 130
年底抵销; 借:实收资本等 100 贷:长投 100
借:投资收益 20 商誉 10 贷;资本公积 30

回答人：chenyiwei
回复 楼主 1980ldy 的帖子基本上是这样。需要注意在年底的抵销分录中体现出C公司可辨认资产负债的公允价值（ 100 万）相对于原账面价值 90 万的增值 10 万元。